臺灣宜蘭地方法院民事簡易判決
111年度羅簡字第127號
原      告  王苡修  
訴訟代理人  蔡仁晟  
被      告  李慧璧  
上列當事人間債務人異議之訴事件，本院於民國111年5月31日言
詞辯論終結，判決如下：
　　主　文
一、本院111年度司執字第2787號求償債務事件，於逾新臺幣（
    下同）7,568元及自111年1月11日起至清償日止按年息百分
    之5計算之利息部分之強制執行程序，應予撤銷。
二、原告其餘之訴駁回。
三、訴訟費用由被告負擔10分之9即900元，餘由原告負擔。
　　事實及理由
一、原告起訴主張：被告前於110年間持臺灣新北地方法院（下
    稱新北地院）110年度司促字第15355號支付命令及確定證明
    書為執行名義（下稱系爭執行名義），向本院聲請強制執行
    ，經本院以110年度司執字第16722號求償債務事件（下稱16
    722號執行事件）受理。嗣原告於111年1月10日清償被告30
    萬元後，被告則於同年月12日向本院撤回16722號執行事件
    。然被告復竟於同年月27日再持系爭執行名義換發之債權憑
    證，向本院聲請強制執行，經本院以111年度司執字第2787
    號求償債務事件（下稱系爭2787號執行事件）受理，且查封
    原告財產。惟如前所述，系爭執行名義所示被告債權，業經
    原告於111年1月10日清償完畢而消滅，故被告應不得再持系
    爭執行名義對原告聲請強制執行。為此，爰依強制執行法第
    14條規定提起本件訴訟等語。並聲明：請求撤銷系爭2787號
    執行事件之強制執行程序。
二、被告則以：原告雖於111年1月10日清償30萬元，惟原告實際
    借款總金額是40萬元，且系爭執行名義所載之遲延利息以及
    督促程序費用原告亦未為清償。準此，被告持系爭執行名義
    對原告聲請系爭2787號執行事件，於法有據，原告提起本件
    訴訟為無理由等語，資為抗辯。並聲明：原告之訴駁回。
三、被告持系爭執行名義於110年間聲請本院系爭16722號執行事
    件，嗣後被告於111年1月12日撤回強制執行聲請後，被告復
    執系爭執行名義換發之債權憑證向本院聲請系爭2787號執行
    事件等情，業經本院調閱上述新北地院110年度司促字第153
    55號支付命令卷宗及系爭16722號執行事件卷宗、系爭2787
    號執行事件卷宗核閱屬實，且為兩造所不爭執，堪信可採。
    原告進而主張，系爭執行名義所示債權，業經原告於111年1
    月10日清償30萬元而消滅，故被告不得再向原告以系爭2787
    號執行事件為強制執行，被告則否認之，並以前詞為辯。
四、經查：
  ㈠按執行名義成立後，如有消滅或妨礙債權人請求之事由發生
    ，債務人得於強制執行程序終結前，向執行法院對債權人提
    起異議之訴。強制執行法第14條第1項前段有明文規定。又
    對於一人負擔數宗債務而其給付之種類相同者，如清償人所
    提出之給付，不足清償全部債額時，由清償人於清償時，指
    定其應抵充之債務。清償人所提出之給付，應先抵充費用，
    次充利息，次充原本。民法第321、323條亦有明文。查系爭
    執行名義記載「債務人（即原告）應向債權人（即被告）給
    付新台幣30萬元，及自110年7月23日起至清償日止，按年息
    百分之5計算之利息，並賠償督促程序費用新台幣500元」，
    此有系爭執行名義存上述執行卷可憑。而原告主張已於111
    年1月10日給付被告30萬元，並指定作為清償系爭執行名義
    所示被告債權等情，亦據被告所不爭執（見本院卷第59頁）
    。是依上述抵充法則，上述30萬元除係經指定抵充系爭執行
    名義所示被告債權外，並依法定抵充順序先清償系爭執行名
    義所載之督促程序費用500元、其次清償自110年7月23日起
    至清償日即111年1月10日止按年息百分之5計算之利息共7,0
    68元（元以下四捨五入），剩餘29萬2,432元則清償本金，
    則原告就系爭執行名義尚有7,568元(30萬-292432=7568)及
    自111年1月11日起至清償日按年息百分之5計算之利息之未
    償債務。從而，系爭執行名義所示被告債權，於逾上述未償
    債務範圍，業經原告對被告清償而消滅，故被告即不得執系
    爭執行名義於逾上述未償債務範圍對原告聲請強制執行。
  ㈡至於被告主張原告尚有切結借款金額40萬元，清償30萬元後
    ，尚欠原告11萬元（尚欠金額10萬元、訴訟費用1萬元）等
    情，並提出本院卷第11頁之切結書（下稱系爭切結書）為證
    。然查，被告於110年5月5日持原告於110年3月29日所簽署
    「茲向李慧璧借款參拾萬」之借據，向新北地院聲請核發支
    付命令，經新北地院於110年6月30日核發上述支付命令確定
    ，嗣後再經被告聲請16722號執行事件之強制執行，並換發
    債權憑證在案，已如前述。是系爭執行名義所示被告債權之
    原因事實即為上述110年3月29日原告向被告借款30萬元乙節
    ，而與系爭切結書記載實際借款金額40萬元並不相同，且系
    爭執行名義於原告清償30萬元後，於逾上述未償債務範圍之
    債權均已消滅等情，業經認定如前，則被告如對原告主張系
    爭切結書所載實際借款40萬元之債權以及原告所切結之尚欠
    金額，自應另取得強制執行法第4條第1項所示之法定執行名
    義後，始得向原告聲請強制執行，而不得僅憑系爭執行名義
    即可逕向原告聲請執行系爭切結書之尚欠金額，是被告以此
    為辯，並無理由。
五、綜上所述，原告本於強制執行法第14條第1項規定，請求撤
    銷2787號執行事件之強制執行程序，於逾上述未償金額即「
    7,568元及自111年1月11日起至清償日止按年息百分之5計算
    之利息」部分為有理由，應予准許，逾此所為請求，則無理
    由，應予駁回。
六、訴訟費用負擔之依據：民事訴訟法第79條。
中　　華　　民　　國　　111 　年　　6 　　月　　14　　日
                  羅東簡易庭  法　官  蔡仁昭
以上正本係照原本作成。　　　　　　　　　
如對本判決上訴，須於判決送達後20日之不變期間內，向本院提
出上訴狀（應附繕本）。
如委任律師提起上訴者，應一併繳納上訴審裁判費。
中　　華　　民　　國　　111 　年　　6 　　月　　14　　日
                              書記官  劉婉玉